最高法院刑事判決　　　　　　　九十四年度台非字第二一一號
　　上　訴　人　最高法院檢察署檢察總長
　　被　　　告　甲○○
　　　　　　　　　　　　149號（現於台灣新竹監獄新竹分監
　　　　　　　　　　　　執行中）
上列上訴人因被告公共危險等罪定應執行刑案件，對於台灣新竹
地方法院中華民國九十四年六月二日第一審確定裁定（九十四年
度聲字第四二二號，聲請案號：台灣新竹地方法院檢察署九十四
年度執聲字第二四六號），認為違法，提起非常上訴，本院判決
如下：
    主  文
原裁定撤銷。
檢察官之聲請不受理。
    理  由
非常上訴理由稱：「一、按已經提起公訴或自訴之案件，在同一
法院重行起訴者，應諭知不受理之判決，刑事訴訟法第三百零二
條第二款定有明文。縱先起訴之判決，確定在後，如判決時，後
起訴之判決，尚未確定，仍應就後起訴之判決，依非常上訴程序
，予以撤銷，諭知不受理。司法院著有釋字第一六八號解釋可供
參考。二、本案被告甲○○因涉犯公共危險、竊盜及違反毒品危
害防制條例等數罪案件，經台灣新竹地方法院檢察署檢察官向台
灣新竹地方法院聲請定其應執行之刑，該法院分別於九十四年六
月二日，以九十四年度聲字第四二二號裁定，諭知應執行有期徒
刑十一月，並於九十四年六月十三日確定，惟該法院復於六月七
日以九十四年度聲字三八五號裁定，諭知應執行刑有期徒刑十月
，並於九十四年六月十五日確定，惟上開九十四年度聲字第四二
二號裁定之繫屬日期為九十四年六月一日，上開九十四年度聲字
第三八五號裁定之繫屬日期為九十四年五月二十四日，有該案判
決書及全卷存卷足憑。由是可知上開九十四年度聲字第三八五號
裁定之繫屬在先，而九十四年度聲字第四二二號裁定繫屬在後，
是依上開司法院釋字第一六八號解釋之意旨，上開台灣新竹地方
法院九十四年度聲字第四二二號裁定當然違背法令，應依非常上
訴程序，予以撤銷，諭知不受理。案經確定，爰依刑事訴訟法第
四百四十一條、第四百四十三條提起非常上訴，以資糾正。」等
語。
本院按定應執行刑之確定裁定，如違背法令，因具有實體判決之
效力，對之自得提起非常上訴。又已經提起公訴或自訴之案件，
在同一法院重行起訴者，應諭知不受理之判決，刑事訴訟法第三
百零三條第二款定有明文。縱先起訴之判決，確定在後，如該先
起訴之案件於判決時，後起訴之判決，尚未確定，仍應就後起訴
之判決，依非常上訴程序，予以撤銷，諭知不受理，司法院大法
官釋字第一六八號解釋參照。經查本件被告甲○○於民國九十三
年三、四月間至同年七月二十三日止，分別因公共危險、違反毒
品危害防制條例、竊盜等三罪，先後經台灣新竹地方法院判處有
期徒刑三月、四月、五月確定。上開三罪，經台灣新竹地方法院
檢察署檢察官聲請定應執行刑，並於九十四年五月二十四日繫屬
於台灣新竹地方法院，並經該院於九十四年六月七日以九十四年
度聲字第三八五號裁定，定應執行之刑為有期徒刑十月，並於九
十四年六月十五日確定，有該案卷可稽。嗣台灣新竹地方法院檢
察署檢察官復就被告所犯之同上三罪再聲請定應執行刑，而於九
十四年六月一日繫屬於台灣新竹地方法院，乃原裁定法院疏未細
察，未予不受理之諭知，而於同年六月二日就上開三罪以九十四
年度聲字第四二二號裁定定應執行之刑為有期徒刑十一月，並於
九十四年六月十三日確定，自有違一事不再理之原則，顯屬違背
法令，案經確定，非常上訴意旨，執以指摘，洵有理由，且其違
法裁定對被告不利，再核該後繫屬之案件於九十四年六月七日裁
定時，前繫屬之案件尚未裁定確定，揆諸釋字第一六八號解釋意
旨，應由本院將該後繫屬之前開裁定撤銷，並為不受理之諭知，
以資糾正。
據上論結，應依刑事訴訟法第四百四十七條第一項第一款，判決
如主文。
中　　華　　民　　國　九十四　年　　九　　月　　二　　日
                      最高法院刑事第八庭
                          審判長法官  呂　潮　澤
                                法官  吳　昆　仁
                                法官  孫　增　同
                                法官  趙　文　淵
                                法官  吳　　　燦
      本件正本證明與原本無異
                                      書  記  官
中　　華　　民　　國　九十四　年　　九　　月　　八　　日
                                                  Ｙ
